【裁判字號】    95,訴,621
【裁判日期】    950807
【裁判案由】    違反毒品危害防制條例
【裁判全文】
臺灣屏東地方法院刑事判決               95年度訴字第621號
公  訴  人  臺灣屏東地方法院檢察署檢察官
被      告  甲○○
                    （現於臺灣南投看守所羈押中）
上列被告因違反毒品危害防制條例案件，經檢察官提起公訴（95
年度毒偵字第953 號），本院裁定改依簡式審判程序審理，判決
如下：
    主  文
甲○○連續施用第一級毒品，累犯，處有期徒刑拾月。扣案之海
洛因包（合計淨重零點貳公克，空包裝總重零點柒肆公克）
均沒收銷燬。
    事  實
一、甲○○曾因詐欺案件，經本院以94年度簡字第716 號判處有
    期徒刑3 月確定，甫於95年3 月15日縮刑期滿執行完畢。
二、甲○○曾因施用毒品案件，經本院以91年度毒聲字第1175號
    裁定送臺灣屏東看守所附設勒戒處所施以觀察、勒戒後，經
    評定認為無繼續施用毒品之傾向，於91年11月27日執行完畢
    釋放出所，並由臺灣屏東地方法院檢察署檢察官於同年11月
    28日，以91年度毒偵字第985 號為不起訴處分確定。詎甲○
    ○猶不知悔改，於觀察、勒戒執行完畢釋放後5 年內，復基
    於施用第一級毒品海洛因之概括犯意，自95年5 月下旬某日
    起，至95年6 月3 日15時許止，在屏東縣枋寮鄉○○村○○
    路485 號住處內，以每2 日至3 日施用1 次之頻率，以將海
    洛因摻水後以針筒注射血管之方式，連續施用海洛因多次。
    嗣於95年6 月4 日15時許，在屏東縣東港鎮○○里○○路旁
    ，因形跡可疑為警盤查查獲，並扣得海洛因3 包（合計淨重
    0.23公克、空包裝總重0.74公克）。
三、案經屏東縣警察局東港分局報告臺灣屏東地方法院檢察署檢
    察官偵查起訴。
    理  由
一、訊據被告甲○○對於上開犯罪事實坦承不諱，並有白粉3 包
    扣案可資佐證。而被告於95年6 月4 日經警查獲後採尿送驗
    ，發現其尿液中確呈嗎啡陽性反應，有台灣檢驗科技股份有
    限公司檢驗報告1 紙在卷可證（見偵查卷第8 頁）。另白粉
    3 包（合計淨重0.23公克、空包裝總重0.74公克），經送檢
    驗結果，含有海洛因成分，有法務部調查局鑑定通知書1 紙
    在卷可稽（見本院卷第17頁），是其有施用第一級毒品海洛
    因之事實，應可確信。又被告曾因施用毒品案件，經本院以
    91 年 度毒聲字第1175號裁定送臺灣屏東看守所附設勒戒處
    所施以觀察、勒戒後，經評定認為無繼續施用毒品之傾向，
    於91 年11 月27日執行完畢釋放出所，並由臺灣屏東地方法
    院檢察署檢察官於同年11月28日，以91年度毒偵字第985 號
    為不起訴處分確定之事實，有臺灣屏東地方法院檢察署刑案
    資料查註紀錄表、臺灣高等法院被告前案紀錄表在卷足憑，
    本件事證已明，被告於觀察、勒戒執行完畢釋放後5 年內，
    施用第一級毒品之犯行足堪認定。
二、論罪科刑：
(一)、按行為後法律有變更者，適用行為時之法律。但行為後之法
    律有利於行為人者，適用最有利於行為人之法律，刑法第2
    條第1 項定有明文，茲因本件論罪科刑所適用刑法業於94年
    2 月2 日以華總一義字第09400014901 號令修正公布，並自
    95年7 月1 日起施行，法律有下列變更，爰比較新舊法如下
    ：
１、關於連續犯之規定，修正後刑法第56條刪除有關連續犯之規
    定，因本件行為均在新法施行前，故以修正前之規定較有利
    於行為人，應依刑法第2 條第1 項前段之規定，適用修正前
    刑法第56條之規定。
２、被告曾因詐欺案件，經本院以94年度簡字第716 號判處有期
    徒刑3 月確定，甫於95年3 月15日縮刑期滿執行完畢之事實
    ，有臺灣屏東地方法院檢察署刑案資料查註紀錄表、臺灣高
    等法院被告前案紀錄表在卷足憑，其於5 年以內再犯本件有
    期徒刑以上之罪，不論依修正前之刑法第47條，或修正後之
    刑法第47條第1 項之規定，均構成累犯，對被告而言並無有
    利或不利之情形，自不生新舊法比較之問題，依刑法第2 條
    第1 項前段規定，應逕依修正前之刑法第47條，論以累犯。
３、本件經整體綜合比較結果，認應適用修正前之刑法規定論處
    較有利被告。
(二)、按海洛因為毒品危害防制條例所定之第一級毒品，是核被告
    所為，係犯毒品危害防制條例第10條第1 項之施用第一級毒
    品罪。其持有第一級毒品海洛因，嗣進而施用之，持有之低
    度行為應為施用之高度行為所吸收，不另論罪。又被告多次
    施用海洛因，時間密接，犯罪構成要件相同，顯係基於概括
    犯意為之，應依連續犯規定論處一罪，並加重其刑。又被告
    曾因詐欺案件，經本院以94年度簡字第716 號判處有期徒刑
    3 月確定，甫於95年3 月15日縮刑期滿執行完畢之事實，有
    臺灣屏東地方法院檢察署刑案資料查註紀錄表、臺灣高等法
    院被告前案紀錄表在卷足憑，其於5 年以內再犯本件有期徒
    刑以上之罪，應依修正前之刑法第47條，論以累犯，並遞加
    重其刑。爰審酌被告前因施用毒品犯行，經觀察、勒戒後，
    仍故態復萌，再予施用毒品不輟，無視於毒品對於自身健康
    之戕害及國家對於杜絕毒品犯罪之禁令，並審酌被告施用毒
    品之次數、犯後坦承犯行，態度尚佳等一切情狀，量處如主
    文所示之刑。又扣案之海洛因3 包（合計淨重0.23公克、空
    包裝總重0.74公克），依毒品危害防制條例第18條第1 項前
    段之規定併予宣告沒收銷燬之。
據上論斷，應依刑事訴訟法第299 條第1 項前段、第273 條之1
第1 項、毒品危害防制條例第10條第1 項、第18條第1 項前段，
刑法第2 條第1 項前段、第11條、修正前刑法第56條、第47條，
判決如主文。
本案經檢察官乙○○到庭執行職務。
中    華    民    國    95    年    8     月    7     日
                  刑事第三庭    法  官  柯雅惠
以上正本證明與原本無異。
如不服本判決應於收受本判決送達後十日內向本院提出上訴書狀，
其未敘述上訴理由者，並得於提起上訴後十日內向本院補提理由
書狀（均須按他造當事人之人數附繕本）「切勿逕送上級法院」
                                書記官  唐淑嫻
中    華    民    國    95    年    8     月    7    日
附錄法條：
毒品危害防制條例第10條
施用第一級毒品者，處六月以上五年以下有期徒刑。
施用第二級毒品者，處三年以下有期徒刑。


司法院資訊處製作；財團法人民間司法改革基金會備份。
